# 交易所履约保证金

提问人：thcpah 时间：2016-11-02 09:25:00
请问各位大侠，商品交易所收到客户的履约保证金，是否应入财务账，还是只在业务部门监管就可以了，不入表呢？

回答人：chenyiwei
应当同时确认资产和负债的增加。这与证券公司、期货公司经纪业务中的客户交易结算资金类似。